【裁判字號】    98,上訴,3505
【裁判日期】    981030
【裁判案由】    違反槍砲彈藥刀械管制條例
【裁判全文】
臺灣高等法院刑事判決               98年度上訴字第3505號
上  訴  人  臺灣桃園地方法院檢察署檢察官
被      告  甲○○
                    現另案在臺灣士林看守所羈押中
選任辯護人  謝碧鳳律師
            陳志勇律師
上列上訴人因被告違反槍砲彈藥刀械管制條例案件，不服臺灣桃
園地方法院98年度訴字第685號，中華民國98年7月28日第一審判
決（起訴案號：臺灣桃園地方法院檢察署98年度偵字第2825號）
，提起上訴，本院判決如下：
    主  文
上訴駁回。
    理  由
一、公訴意旨略以：被告甲○○明知未經許可，不得持有可發射
    子彈具有殺傷力之改造槍枝及具有殺傷力之子彈，竟於民國
    94年12月間某日，在臺灣某地，自不詳管道取得具有殺傷力
    如附表一、二、三所示之違禁物後，在網際網路「雅虎奇摩
    拍賣」網站，以「as_000000000」為拍賣帳號，刊登販賣玩
    具槍枝之訊息，並於95年7月間某日，在桃園縣大溪鎮○○
    路○段351號後方空地，將附表一、二、三所示之違禁物交由
    其於網路結識之乙○○保管（乙○○所涉寄藏可發射子彈具
    有殺傷力之改造槍枝及子彈罪，業經本院以96年度上訴字第
    4307號判決在案，目前仍在最高法院審理中），嗣於95年11
    月3日，為警持臺灣桃園地方法院所核發之搜索票在乙○○
    位於桃園縣大溪鎮○○路○段351號住處查獲，因認被告涉犯
    違反槍砲彈藥刀械管制條例第8條第4項、第12條第4項之罪
    嫌云云。
二、按被告未經審判證明有罪確定前，推定其為無罪；犯罪事實
    應依證據認定之，無證據不得認定犯罪事實，刑事訴訟法第
    154條定有明文。又不能證明被告犯罪者，應諭知無罪之判
    決，刑事訴訟法第301條第1項亦定有明文。復查刑事訴訟法
    第161條第1項規定：檢察官就被告犯罪事實，應負舉證責任
    ，並指出證明之方法。因此，檢察官對於起訴之犯罪事實，
    應負提出證據及說服之實質舉證責任。倘其所提出之證據，
    不足為被告有罪之積極證明，或其闡明之證明方法，無從說
    服法官以形成被告有罪之心證，基於無罪推定之原則，自應
    為被告無罪判決之諭知。是若審判時，檢察官未能提出適合
    於證明犯罪事實之積極證據，並闡明其證據方法與待證事實
    之關係；法院對於卷內訴訟資料，復已逐一剖析，參互審酌
    ，仍無從獲得有罪之心證，自應為諭知無罪之判決，最高法
    院92年度臺上字第192號判決要旨著有明文。又刑事訴訟法
    上所謂認定犯罪事實之證據，係指足以認定被告確有犯罪行
    為之積極證據而言，該項證據自須適合於被告犯罪事實之認
    定，始得採為斷罪資料；而認定不利於被告之事實，須依積
    極證據，苟積極證據不足為不利於被告事實之認定時，即應
    為有利於被告之認定，更不必有何有利之證據。且刑事訴訟
    上證明之資料，無論其為直接或間接證據，均須達於通常一
    般之人均不致有所懷疑，而得確信其為真實之程度，始得據
    為有罪之認定，若其關於被告是否犯罪之證明未能達此程度
    ，而有合理懷疑之存在，致使無從形成有罪之確信，根據「
    罪證有疑，利於被告」之證據法則，即不得遽為不利被告之
    認定，最高法院29年上字第3105號、30年上字第816號、76
    年臺上字第4986號判例亦著有明文。其以情況證據（即間接
    證據）斷罪時，尤須基於該證據在直接關係上所可證明之他
    項情況事實，本乎推理作用足以確證被告有罪，方為合法，
    不得徒憑主觀上之推想，將一般經驗上有利被告之其他合理
    情況逕予排除，最高法院32年上字第67號判例亦有明文。另
    按犯槍砲彈藥刀械管制條例之罪，於偵查或審判中自白，並
    供出全部槍砲、彈藥之來源及去向，因而查獲者，減輕或免
    除其刑；拒絕供述者，得加重其刑至三分之一，槍砲彈藥刀
    械管制條例第18條第4項定有明文。故持有或寄藏槍械者之
    供述，雖非絕無證據能力，但為防範其作利己損人之不實供
    述，自須擔保該項供述之真實性，始得作為判斷之依據。故
    事實審法院必須調查其他證據，以資審認，必至因其他證據
    之證明力已可確信該項供述為真實而無合理之懷疑時，始得
    據為對他人不利之認定，最高法院著有90年度臺上字第3027
    號判決可資參照。
三、訊據被告堅決否認上揭犯行，辯稱：伊雖然有在雅虎奇摩拍
    賣網頁上刊登販賣玩具槍的廣告，但是伊並沒有交付附表一
    、二、三號所示之槍枝、子彈給乙○○，附表一、二、三所
    示之物品與伊所販賣之物品係不同的東西等語，辯護人為被
    告辯護稱：被告雖有在網路上刊登販賣玩具槍枝之訊息，惟
    被告並無刊登附表一所示槍枝之訊息，且證人乙○○係以「
    V7125」帳號於95年3月初在雅虎奇摩拍賣網站向被告購買
    M84之模型槍，兩人間為純粹買賣之關係，被告與證人乙○○並不熟悉，衡情被告不可能將槍枝交由證人乙○○保管，
    而證人乙○○係以「V7125」帳號於雅虎奇摩拍賣網站刊登
    販賣玩具槍枝之訊息，並自行販賣玩具槍及相關零件，證人
    乙○○遭警查獲持有改造槍枝後，為脫免或減輕刑責始誣陷
    被告等語。
四、公訴人認被告涉有上揭犯嫌，無非以證人乙○○於警詢、檢
    察官訊問時之證述及內政部警政署刑事警察局槍彈鑑定書為
    其所憑。
五、程序事項：
（一）依刑事訴訟法第189條、第208條之規定，所謂鑑定乃指於
      刑事訴訟程序中為取得證據資料而由檢察官或法官指定具
      有特別知識經驗之鑑定人、學校、機關或團體，就特定之
      事物，以其專業知識加以分析、實驗而作判斷，以為偵查
      或審判之參考。故而不論鑑定人或鑑定機關、學校、團體
      ，均應由檢察官或法官視具體個案之需要而為選任，始符
      合刑事訴訟法第189條、第208條之規範本旨，否則所為鑑
      定，仍屬於傳聞證據。但對於司法警察機關調查中之案件
      ，或有量大或急迫之情形，為因應實務之現實需求，認為
      當然有鑑定之必要者，基於檢察一體原則，得由該管檢察
      長對於轄區內之案件，以事前概括選任鑑定人或囑託鑑定
      機關（團體）之方式，俾便轄區內之司法警察官、司法警
      察對於調查中之此類案件，得即時送請事前已選任之鑑定
      人或囑託之鑑定機關（團體）實施鑑定，以求時效，此有
      法務部92年9月1日法檢字第0920035083號函可按。而臺灣
      高等法院檢察署檢察長概括選任法務部調查局、內政部警
      政署刑事警察局為「槍彈有無殺傷力之鑑定」鑑定機關，
      具有全國一致性，為本院辦案職務上已知之事實，此種由
      司法警察依檢察官所概括選任之鑑定機關所為之鑑定結果
      ，與檢察官選任或囑託為鑑定者，性質上並無差異，同具
      有證據能力。記載本件扣案槍、彈有無殺傷力之內政部警
      政署刑事警察局所出具之95年11月13日刑鑑字第
      0950164892號槍彈鑑定書、95年11月17日刑鑑字第
      0950169296號槍彈鑑定書、96年4月2日刑鑑字第
      0960045595號函、97年1月29日刑鑑字第0960190327號函
      ，雖係由桃園縣政府警察局刑事警察大隊、本院函送鑑定
      ，惟內政部警政署刑事警察局為臺灣高等法院檢察署檢察
      長事前概括選任鑑定機關，所為鑑定結果，自有證據能力
      （最高法院96年度臺上字第2860號判決意旨參照）。況檢
      察官、被告或其辯護人於本院行準備程序及審理時，就此
      部分證據之證據能力均表示沒有意見，於本件辯論終結時
      止，復均未聲明異議，核以該槍彈鑑定書與檢察官主張之
      事實有關聯性，是可認上開槍彈鑑定書具有證據能力。
（二）檢察官及被告、辯護人於本院準備程序及審判程序均明確
      表示，其等對於卷附內政部警政署刑事警察局搜索扣押筆
      錄、奇摩拍賣網頁資料、奇摩電子信箱對話紀錄、板信商
      業銀行作業部函、遠傳電信公司回函、雅虎國際資訊股份
      有限公司函、中華電信股份有限公司客服處第二客服第七
      作業中心回覆單、通訊監察譯文各1份之證據能力部分（
      見95年度偵字第2343918號卷第18頁至第26頁偵卷第15頁
      至第19頁、96年度他字第647號卷第6頁至第10頁、第13頁
      至第14頁、第18頁、第19頁、第23頁至第25頁、第27頁、
      第28頁、95年度偵字第23439號卷第134頁、第135頁、98
      年度審訴字第980號卷第45頁至第49頁），均同意援用，
      而上開證據與本案事實具有自然關聯性，復屬文書證據性
      質，亦無事證足認有違背法定程序或經偽造、變造所取得
      之情事，是堪認上開證據具有證據能力。
（三）而扣案如附表一、二、三所示之物，均非屬供述證據而無
      傳聞法則之適用，且與本案具有關聯性，而上開物證經偵
      辦員警依法定程序合法搜索扣得，當有證據能力。
六、經查：
（一）內政部警政署刑事警察局員警於95年11月3日19時10分許
      持原審所核發之搜索票，在乙○○所居住之桃園縣大溪鎮
      ○○路○段351號扣得附表一、二、三所示之物，此為被告
      甲○○所不否認，並有如附表一、二、三所示之物扣案可
      佐，而附表一、二、三所示之物經送請刑事警察局以性能
      檢驗法、動能試射法鑑定，結果認定：送驗附表一編號一
      手槍1枝（槍枝管制編號0000000000號），係由仿BERETTA
      廠92FS型半自動手槍所製造槍枝，換裝土造金屬槍管而成
      之改造手槍，機械性能良好，可擊發適用子彈，認具殺傷
      力；附表一編號二手槍1枝（槍枝管制編號0000000000號
      ），係由仿BERETTA廠92FS型半自動手槍所製造槍枝，換
      裝土造金屬槍管而成之改造手槍，機械性能良好，可擊發
      適用子彈，認具殺傷力；附表一編號三手槍1枝（槍枝管
      制編號0000000000號），係由仿VALTRO廠85COMBAT型金屬
      模型槍製造之槍枝，車通槍管內阻鐵而成之改造手槍，機
      械性能良好，可擊發適用子彈，認具殺傷力；附表二、三
      所示物之送鑑結果為認均係土造子彈（直徑約8.5mm金屬
      彈頭），經取樣4顆試射，均可擊發，認具殺傷力，此有
      內政部警政署刑事警察局95年11月13日刑鑑字第
      0950164892號、95年11月17日刑鑑字第0950169296號槍彈
      鑑定書各1件附卷可稽（見95年度偵字第23439號卷第93
      頁至第95頁、第123頁至第125頁），後經本院再請刑事警
      察局實際試射鑑定有無殺傷力，該局以裝填適用子彈測試
      結果，就附表一編號一之手槍，經裝填適用子彈（直徑
      8.6mm、重量5.1g之金屬彈頭）測試結果，測得其發射速
      度為150公尺／秒，計算其動能為57焦耳，換算其單位面
      積動能為98焦耳／平方公分；編號二之手槍，經裝填適用
      子彈（直徑8.6mm、重量5.1g之金屬彈頭）測試結果，測
      得其發射速度為587公尺／秒，計算其動能為878焦耳，換
      算其單位面積動能為1,512焦耳／平方公分；編號三之手
      槍，經裝填適用子彈（直徑6.0mm、重量0.88g之金屬彈頭
      ）測試結果，槍管破裂，惟仍測得其發射速度為143公尺
      ／秒，計算其動能為9.0焦耳，換算其單位面積動能為31
      焦耳／平方公分，有該局97年1月29日刑鑑字第
      0960190327號鑑定書可稽（見98年度訴字第685號卷第68
      頁至第70頁），是附表一、二、三所示之物均具有殺傷力
      ，應可認定。惟本案之關鍵厥為上述扣案之槍、彈係否被
      告交付與證人乙○○保管？關乎此，上述扣案之槍、彈或
      扣案之槍、彈殺傷力有無之鑑定報告，均非適合之證明。
（二）證人乙○○於原審審理時雖證稱：伊和被告是在網路上認
      識的，於95年3月6日，伊在網路上向被告購買BB彈及瓦斯
      ，被告所使用之帳號是「as_000000000」，被告的綽號為
      「阿偉」，該次被告是親自送貨過來，並且開著1臺BMW的
      車子，這是伊第1次與被告接觸，之後伊還曾經幫丙○○
      向被告購買過模型槍枝，伊還有向被告購買過1次潤滑油
      ，被告常常會過去平鎮、中壢，伊的住處在大溪員樹林，
      被告如果有經過，都會打電話問伊是否在家，如果伊有在
      家，被告就會過來聊天，95年7月初在伊住處桃園縣大溪
      鎮○○路○段351號後面的停車場，被告將扣案之槍枝、子
      彈及零件拿給伊寄放，被告也有拿裡面的模型槍枝測試給
      伊看，被告將模型子彈放在槍枝裡面並且扣扳機，子彈並
      沒有擊發，也沒有爆炸聲，伊就很放心，伊當時沒有想那
      麼多，被告也說過一陣子就會過來拿，所以伊就讓被告寄
      放，當時伊以為是模型槍枝，伊當時有懷疑這3枝槍枝怪
      怪的，在被告寄放槍枝後約1、2個星期內，剛好丙○○到
      伊的住處，伊就請丙○○幫伊看這3枝槍枝，丙○○看了
      槍枝之後覺得怪怪的，叫伊趕快還給別人，伊就趕快打電
      話給被告，請被告趕快來將槍枝拿回去，但是伊當時沒有
      告訴被告伊覺得怪怪的這件事情，伊所使用的雅虎奇摩帳
      號為「V7125」，伊沒有在網路上賣過模型槍枝，但是有
      賣過模型槍枝的零件，這些零件都是被告送給伊的，伊根
      本用不到，伊就上網以新台幣（下同）數十元、100元不
      等的價格賣出，伊的拍賣網頁上所出現的拉彈勾、金屬槍
      管、道具彈，都是被告送給伊的，伊沒有賣過扣案改造槍
      枝改造之前的模型槍枝零件，95年3月7日伊有在網路上向
      別的賣家購買過92模型槍枝的彈簧零件，但是那是丙○○
      託伊購買的云云（見原審98年度訴字第685號卷第90頁至
      第95頁），惟查：
    1.證人乙○○於警詢時係證稱：95年7月初「阿偉」打電話
      跟伊說有模型槍要寄放在伊這裡，後來經過伊同意之後，
      「阿偉」開車將扣案的證物送到伊家後門口，伊當時懷疑
      是改造之槍械及子彈，所以當場拿了3顆模型子彈試打並
      沒有擊發，所以伊就相信「阿偉」，將該批槍、彈拿到伊
      房間衣櫃內置放等語（見95年度偵字第23439號卷第13頁
      ）；是證人乙○○對於收受槍枝時，究係被告抑或其持扣
      案之槍枝試射，先後之證述已明顯不一；另據證人乙○○
      於原審審理時之證述，被告交付附表一所示之槍枝時，經
      當場測試槍枝之結果，槍枝並無法擊發，惟附表一所示之
      槍枝經送鑑定之結果，均具有殺傷力，已詳如前述，是證
      人乙○○證述被告交付不具有殺傷力之槍枝等情，亦顯然
      與事實不合。
    2.另據證人丙○○於原審審理時證稱：伊認識在庭的證人乙○○，因為乙○○的堂弟是伊的同學，伊知道乙○○的住
      處，但是伊從來沒有去過乙○○的住處，95年間乙○○也
      沒有拿過改造槍枝給伊看過，伊也沒有請乙○○上網幫伊
      買過道具槍或氣槍的零件，伊並沒有看過本案扣案的3枝
      槍枝，也沒有在乙○○那裡看過任何的槍枝，95年間伊並
      沒有使用門號0000000000號的行動電話，95年3月7日間伊
      也沒有請乙○○幫伊購買模型槍枝之彈簧零件等語（見原
      審98年度訴字第685號卷第90頁至第92頁）；參諸證人丙○○與被告、證人乙○○均無宿怨，更與被告素不相識，
      當無虛偽陳述以偏頗一方之必要，而證人丙○○果知悉證
      人乙○○持有具有殺傷力之手槍及證人丙○○果確有委託
      證人乙○○購買道具槍或氣槍之零件，證人丙○○本身並
      不涉犯刑事責任，證人丙○○經原審告以偽證罪之處罰及
      命以具結後，當無虛偽陳述之必要，衡情更不可能為不利
      於證人乙○○之證述；是證人丙○○之證詞應極可信賴，
      是證人乙○○證稱其係經由證人丙○○之提醒後，始知悉
      被告所交付之槍枝可能屬違禁物云云，顯無可採信。
    3.另觀諸被告所使用帳號「as_000000000」之雅虎奇摩拍賣
      網頁，於95年3月6日與證人乙○○（使用「V7125」帳號
      ）之交易內容為「M84特惠組合」（參見原審98年度訴字
      第685號卷第93頁、原審98年度審訴字第980號卷第45頁反
      面），亦顯與證人乙○○所證述首次向被告購買之物品為
      BB彈、瓦斯相互歧異，證人乙○○所證述之內容，顯難以
      採信；雖證人乙○○於原審審理時後改證述：係被告叫伊
      隨便從1個項目下標云云（見原審98年度訴字第685號卷第
      93頁背面），然參諸證人乙○○於偵查中所提出之奇摩電
      子信箱對話內容，證人乙○○曾多次詢問被告「M84子彈
      、M84原廠槍管」之價格，此亦有奇摩電子信箱對話紀錄1
      份附卷可佐（見96年度他字第647號卷第9頁、第10頁），
      益見證人乙○○於原審審理時證述：於95年3月6日伊並非
      向被告購買「M84特惠組合」云云，顯無可採信；再者，
      證人乙○○確使用之帳號「V7125」雅虎奇摩拍賣網頁，
      證人乙○○於95年6月至10月間所販賣之「旭偉92FS 操作
      槍專用高硬度鋼材拉彈勾」、「華山M9操作槍強化拉彈勾
      、抓殼勾」、「華山PPK操作槍鋼材拉彈勾（抓殼勾）」
      、「旭偉92FS操作槍專用高硬度鋼材拉彈勾（抓殼勾）」
      、「旭偉92FS操作槍金屬槍管含6顆道具彈」等物品，然
      證人乙○○於原審審理時卻均證述：上開物品均係被告所
      贈送，伊因為用不到，所以才以低價在網路上出售云云，
      然上開拍賣之價格均為數百元至1,000餘元不等，亦顯與
      證人乙○○所證述有重大歧異；再參諸證人乙○○與被告
      係於95年3月6日因網路購物而認識，於相識之時間僅數月
      ，彼此間亦僅係一般交情買、賣雙方，證人乙○○證稱其
      所販賣之上開物品均是被告所贈亦顯有違常；甚且，證人
      乙○○於原審審理時先證述：伊是在認識被告之後，始開
      始接觸有關道具槍枝之東西云云（見原審98年度訴字第
      685號卷第95頁背面、第96頁），然證人乙○○於95年3月
      7日即已在網路上向其他賣家購買模型槍枝所使用之彈簧
      零件，此亦有證人乙○○之雅虎奇摩拍賣網頁1份附卷可
      佐（見原審98年度審訴字第980號卷第49頁），雖證人乙○○於原審審理時改證稱：其係代替證人丙○○購買上開
      物品云云（見原審98年度訴字第685號卷第96頁），惟經
      證人丙○○於原審審理時證述：伊並沒有託付乙○○購買
      彈簧零件等語後（見98年度訴字第685號卷第96頁），證
      人乙○○嗣又改稱：伊是要買氣槍用的東西，伊有打電話
      問過賣家，賣家說可以通用，所以伊才從這個項目下標云
      云（見原審98年度訴字第685號卷第96頁），證人乙○○
      對於其在網路上購買槍枝零件、販賣槍枝零件所為之證述
      明顯前後不一，且對於購買之源由、販賣之情節均推諉卸
      責，證人乙○○證述其與被告在網路上交易之情節，既與
      事實之情形有上述重大歧異之情形，是證人乙○○證述其
      所持有如附表一、二、三所示之物品均係被告所交付一情
      ，顯不足以採信。
    4.而證人乙○○於偵查中，雖提出其曾利用弟弟黃承寬之中
      華郵政帳號00000000000000號帳戶匯款至被告所有之板信
      商業銀行帳號00000000000000號帳戶內，惟上開板信商業
      銀行00000000000000號帳戶之所有人為溫志強，此有中華
      郵政股份有限公司桃園郵局函、板信商業銀行作業部函各
      1份附卷可佐（見96年度他字第647號卷第2頁、第3頁、第
      13頁、第14頁），上開帳戶並非被告所開立，而檢察官亦
      未能提出其他證據足以佐證溫志強與被告有何關連，是此
      部分顯無法為不利於被告之認定。
    5.至證人乙○○雖亦證稱被告之綽號為「阿偉」、使用之行
      動電話門號為0000000000號及被告所駕駛之車輛為黑色
      BMW自用小客車，惟證人乙○○與被告於95年3月6日本即
      有在網路上交易「M84特惠組合」，該次交易係由被告駕
      駛BMW廠牌之自用小客車親自送交給證人乙○○，業經證
      人乙○○於原審審理時證述明確（見原審98年度訴字第
      685號卷第95頁背面），是證人乙○○知悉被告之綽號、
      手機門號及駕駛車輛之廠牌，亦屬合於日常事理；另被告
      於95年12月29日、95年12月30日曾使用溫志強所申請之門
      號0000000000號行動電話撥打電話至黃承寬所有之門號
      0000000000行動電話，此雖亦有臺灣大哥大資料查詢、遠
      傳電信股份有限公司函各1份附卷可佐（見96年度他字第
      647號卷第15頁、第18頁、第19頁），惟觀諸證人乙○○
      於95年12月27日經釋放後，即與被告有聯繫，而被告與證
      人乙○○於網路上之對話內容係關於「M84子彈、M84原廠
      槍管」之購買，此亦有證人乙○○所有之奇摩電子信箱通
      話紀錄1份附卷可佐（參96年度他字第647號卷第9頁、第
      10頁），惟依上開網路對話內容，並無法證明被告與證人
      乙○○聯繫係關於附表一、二、三所示之物，是證人乙○○提出被告與其之通話紀錄，於法亦顯無法資為不利於被
      告之認定。
    6.按犯槍砲彈藥刀械管制條例之罪，於偵查或審判中自白，
      並供述全部槍砲、彈藥、刀械之來源及去向，因而查獲或
      因而防止重大危害治安事件之發生者，減輕或免除其刑。
      拒絕供述或供述不實者，得加重其刑至三分之一，槍砲彈
      藥刀械管制條例第18條第4項定有明文。是以被查獲持有
      槍枝、子彈者，若供出槍、彈之來源，依法可減輕或免除
      其刑，證人乙○○對於己遭警查獲持有具有殺傷力如附表
      一、二、三所示之物，除於第一審審理時坦承犯行外，於
      偵查及原審、本院審理中均否認犯行，且於附表一所示之
      物經本院再送內政部警政署刑事警察局再次鑑定，經實際
      試射後，證人乙○○猶空言否認附表一所示之槍枝具有殺
      傷力，證人乙○○難免有卸責諉過他人之強烈動機；再證
      人乙○○所犯槍砲彈藥刀械管制條例第8條第4項、第12條
      第4項之罪，經本院以96年度上訴字第4307號判決，以其
      供出改造手槍來源係被告為由，援引上開規定，據以減輕
      其刑，僅判處有期徒刑2年6月確定（見原審98年度訴字第
      685號卷第83頁至第85頁），在在足證證人乙○○有為不
      實供述之可能。以證人乙○○所為證述反覆不一，且對於
      其在網路上購買之槍枝零件、販賣之槍枝零件來源、價格
      ，證人乙○○均脫免己責，證人乙○○證述之內容均與卷
      內現存之證據相歧異之情形下，於法自不能僅憑證人乙○○前後不一，矛盾不合之片面指述，即遽為被告涉有持有
      可發射子彈具殺傷力之改造手槍、子彈之犯行之認定。
七、按認定被告有罪之證據，定需達到使事實審審判之法官有「
    確信」之心證時，方得為被告有罪之判斷。綜上所述，被告
    始終否認本件犯行，而本件公訴人所舉前開事證，均尚未達
    於通常一般之人均不致有所懷疑，得確信其為真實之程度，
    而有合理性懷疑之存在，無從形成有罪之確信。此外，復查
    無其他積極證據足以證明被告本件犯行，而公訴人所提出之
    證據，不足為被告有罪之積極證明，或其闡明之證明方法，
    無從說服法官以形成被告有罪之心證，根據「罪證有疑，利
    於被告」之證據法則，應認不能證明被告犯罪，依法應諭知
    被告無罪之判決。原審因以不能證明被告犯罪，而為被告無
    罪之諭知，於法核無違誤。檢察官上訴意旨，仍執陳詞或援
    引與本案無罪之另一犯罪事實（證人陳巖另案向被告購槍之
    事實），任意指摘原判決不當，求予撤銷改判，為無理由，
    應予駁回。
據上論斷，應依刑事訴訟法第368條，判決如主文。
本案經檢察官陳昱旗到庭執行職務。
中    華    民    國    98    年    10    月    30    日
                  刑事第二十庭審判長法  官  楊貴雄
                                    法  官  周明鴻
                                    法  官  林銓正
以上正本證明與原本無異。
檢察官如不服本判決，應於收受送達後10日內向本院提出上訴書
狀，其未敘述上訴之理由者並得於提起上訴後10日內向本院補提
理由書（均須按他造當事人之人數附繕本）「切勿逕送上級法院
」。
                                    書記官  張淨
中    華    民    國    98    年    11    月    3     日
附表一：（扣案經鑑定具殺傷力之槍枝）
┌──┬─────────────────────┬───┐
│編號│          品             名               │數量  │
├──┼─────────────────────┼───┤
│一  │仿BERETTA廠92FS型半自動手槍所製造之槍枝， │1枝   │
│    │換裝土造金屬槍管而成之改造手槍（含彈匣1   │      │
│    │個，槍枝管制編號0000000000號）。          │      │
├──┼─────────────────────┼───┤
│二  │仿BERETTA廠92FS型半自動手槍所製造之槍枝， │1枝   │
│    │換裝土造金屬槍管而成之改造手槍（含彈匣1   │      │
│    │個，槍枝管制編號0000000000號）。          │      │
├──┼─────────────────────┼───┤
│三  │仿VALTRO 廠85COMBAT型金屬模型槍製造之槍枝 │1枝   │
│    │，車通槍管內阻鐵而成之改造手槍改造手槍1   │      │
│    │枝（含彈匣1 個，槍枝管制編號0000000000號）│      │
└──┴─────────────────────┴───┘
附表二：
（扣案經鑑定具殺傷力而未試射之子彈）
┌──┬───────────┬───┐
│編號│品                  名│數  量│
├──┼───────────┼───┤
│ 一 │土造子彈              │9顆   │
└──┴───────────┴───┘
附表三：
（扣案具殺傷力而已試射之子彈）
┌──┬───────────┬───┐
│編號│品                  名│數  量│
├──┼───────────┼───┤
│ 一 │土造子彈              │4顆   │
└──┴───────────┴───┘


司法院資訊處製作；財團法人民間司法改革基金會備份。
